Sabrina de Andrade Gonçalves

(11)95278-2476

sabrina.sponchiado@outlook.com

Rua Sílvio Benvegnu, 123, Louveira, São Paulo

Perfil

Profissional graduada em Arquitetura e Urbanismo, com mais de seis anos de atuação e experiência na área de licenciamento e regularização de imóveis de médio e grande porte, atuando no ramo educacional e comercial. Desempenho de diferentes atividades dentro da profissão. Experiente em apresentar cenários e situações através de metas definidas e facilidade com gestão e organização de processos. Grande interesse e motivação em gerar resultados positivos para a empresa.

Experiência

ANALISTA DE FACILITIES, SABER EDUCAÇÃO - 2020

Responsável pela área de Documentação Técnica e Legal, incluindo todas as licenças necessárias para o funcionamento regular dos colégios da companhia.

Obtenção de Auto de Vistoria do Corpo de Bombeiros, Alvará de Construção, Licença ou dispensa ambiental, licença sanitária observando todos os estudos e laudos necessários para a obtenção destes, em função do porte e atividade do empreendimento. Consultas de viabilidade na junta comercial para abertura de CNPJ e licenciamentos integrados. Análise de documentação de novos imóveis para expansão e migração. Tratativa de cláusulas resolutivas referentes ao licenciamento dos imóveis nas renovações contratuais.

Foco em todas as regiões do Brasil.

ANALISTA DE DESENVOLVIMENTO IMOBILIÁRIO PLENO, COGNA EDUCAÇÃO – 2018-2020 Elaboração e validação de Estudos de Viabilidade Técnica para implantação de universidades e expansão dos campi. Gestão de prestadores de serviços para regularização de documentos construtivos, como Alvará de Construção, Habite-se e outros. Validação de projetos arquitetônicos com base em legislações urbanísticas municipais. Previsão de orçamento para Plano de Trabalho, acompanhamento de processos de licenças construtivas de empreendimentos de grande porte, como Estudo de Impacto de Vizinhança. Negociação de contrapartidas definidas em processos de licenciamento ambiental e estudos de impacto. Elaboração de escopos de contratação de serviços e documentos jurídicos para elaboração de contratos imobiliários, incluindo material para negociação de *Built To Suit*. Atendimento de notificações e auto de infração. Participação em processos de AVCB, Licença Ambiental e Sanitária.

Foco nas regiões norte e nordeste e estados do Rio de Janeiro, Minas Gerais e Belo Horizonte.

ANALISTA DE PROJETOS, KROTON EDUCACIONAL - 2016-2018

Análise de projetos e documentação de imóveis para expansão das universidades da companhia, como o projeto *Greenfields*. Reuniões em órgãos públicos para deferimento de processos de ampliação, construção e regularização. Validação e correção de projetos arquitetônicos com base em legislações urbanísticas municipais. Reuniões com prestadores de serviços para definições de estratégias eficientes para condução de processos construtivos e licenciamento. Elaboração de documentos jurídicos para elaboração de contratos de locação e *built to suit*.

Foco em todas as regiões do Brasil.

ESTAGIÁRIA, KROTON EDUCACIONAL - 2014-2016

Elaboração de projetos de layout para salas de aula, desenvolvimento de projetos de criação de mobiliário escolar, com foco nos modelos do *FDE* e estudos de ergonomia, validação de protótipos de mobiliário escolar, junto à empresas especialistas. Cálculo de potencial construtivo de instituições de ensino superior e mapeamento de área construída das universidades. Elaboração de Estudos de Viabilidade Técnica e Legal (EVTL).

Educação

Formação: Arquitetura e Urbanismo, UNIAN – 2018

Especialidade: Legislação Urbanística, Licenciamentos.

Cursos:

- Estudo de Impacto de Vizinhança 2017 (Portal Capacidades, Ministério das Cidades);
- Gestão Municipal do Trânsito 2018 (Portal Capacidades, Ministério das Cidades);
- Reabilitação Urbana com foco em Áreas Centrais 2018 (Portal Capacidades, Ministério das Cidades);
- Transferência do Direito de Construir 2019 (Portal Capacidades, Ministério das Cidades);
- Licenciamento e regularização imobiliária 2020 (Instituto de arquitetos do Brasil).

Aptidões

Comunicação, criatividade, liderança, resiliência e eficiência na resolução de conflitos.

Pretensão Salarial

R\$6.000,00